臺灣高雄地方法院刑事判決　　　　　　　95年度訴字第2551號
公　訴　人　臺灣高雄地方法院檢察署檢察官
被　　　告　乙○○
指定（即義務）
辯　護　人　洪文佐律師
被　　　告　己○○
指定（即義務）
辯　護　人　李靜怡律師
上列被告因違反槍砲彈藥刀械管制條例等案件，經檢察官提起公
訴（95年度偵字第10833 號），本院判決如下：
    主    文
乙○○意圖為自己不法之所有，而侵占離本人所持有之物，處罰
金銀元仟元即新台幣玖仟元，如易服勞役，以新台幣壹仟元折
算壹日。又未經許可，持有可發射子彈具有殺傷力之改造槍枝，
處有期徒刑年貳月，併科罰金新台幣伍萬元，罰金如易服勞役
，以新台幣壹仟元折算壹日。扣案之仿FN廠1910型半自動手槍之
改造手槍壹支（含彈匣壹個，槍枝管制編號：00000000
00號），沒收。應執行有期徒刑年貳月，併科罰金新台幣伍
萬捌仟元，罰金如易服勞役，以新台幣壹仟元折算壹日。扣案之
仿FN廠1910型半自動手槍之改造手槍壹支（含彈匣壹個，槍枝管
制編號：0000000000號），沒收。
己○○連續未經許可，寄藏可發射子彈具有殺傷力之改造槍枝，
累犯，處有期徒刑年拾月，併科罰金新台幣壹拾萬元，罰金如
易服勞役，以新台幣壹仟元折算壹日。扣案之仿FN廠1910型半自
動手槍之改造手槍壹支（含彈匣壹個，槍枝管制編號：0000
000000號）、仿口徑0.22HIGH STANDARD 廠雙管手槍之改
造手槍壹支（槍枝管制編號：0000000000號），均沒
收。
    事    實
一、乙○○於民國95年4 月9 日下午5 時許，在高雄縣鳳山市○○路長庚醫院附近拾獲車號XW2-907 號車牌乙面（該車牌係
    王軒所有，於94年12月25日失竊），竟意圖為自己不法之所
    有，將該面車牌占為己有，放置於其所有車號JJJ-669 號機
    車置物箱內，嗣於95年4 月11日上午7 時許，經警在乙○○
    位於高雄縣鳳山市○○路215 號住處執行搜索時，扣得車號
    XW2-907 號車牌1 面。
二、己○○前因施用毒品案件，經本院以94年度簡字第3092號判
    處有期徒刑4 月確定，於94年12月15日易科罰金執行完畢（
    構成累犯）。己○○與乙○○均明知改造槍枝、子彈係違禁
    物品，未經主管機關准許不得寄藏、持有，乙○○竟基於持
    有槍彈之犯意，先於94年底在台南某處，向綽號「小龍」之
    不詳姓名年籍男子，購得改造之仿FN廠1910型半自動手槍（
    含8MM 手槍彈匣一個，槍枝管制編號：0000000000）1 支及
    子彈1 顆而持有之；而己○○竟基於受寄藏槍彈之概括犯意
    ，先於95年1 月間受綽號「黑士」（真實姓名年籍不詳）委
    託，寄藏改造仿0.22口徑HIGH STANDARD 廠雙管手槍（槍枝
    管制編號：0000000000）1 支及改造子彈5 顆；再於95 年3
    月間，因乙○○恐其持有之上開仿FN廠1910型半自動手槍、
    子彈性能不穩爆炸，亦交付己○○而託其寄藏，己○○遂將
    前揭槍枝2 支、子彈6 顆，藏放於高雄縣路竹鄉○○路571
    巷2 號住所入門處左方遮棚夾縫處；嗣於95年4 月11日上午
    7 時許，經警在乙○○上開鳳松路住處搜索查獲車號XW2-90
    7 號車牌1 面後，並根據乙○○之供述，旋於同日下午2 時
    、5 時許，2 次在己○○位於高雄縣路竹鄉○○路571 巷2
    號住處執行搜索，扣得改造仿FN廠1910型半自動手槍1 支、
    8MM 手槍彈匣1 個含彈匣彈簧1 條、改造仿0.22口徑HIGH
    STANDARD廠雙管手槍1 支、8MM 子彈6 顆（經鑑定試射後，
    3 顆具有殺傷力、另3 顆不具殺傷力）、包裝槍械用報紙2
    張、擦槍布1 條、砂紙1 張、通槍條2 支、空彈殼1 個、槍
    枝滑套彈簧1 條、工具箱1 盒、鋼珠1 批、空夾鏈袋8 包、
    電子磅砰1 台、NOKIA 廠牌8250型（門號0000000000號）電
    話機、MITSUBISHI廠牌（門號0000000000號）電話機各1 具
    ，以及如附表一所示之第二級毒品甲基安非他命等物（己○○所犯施用毒品部分，詳下述）。
三、案據高雄市政府警察局移送臺灣高雄地方法院檢察署檢察官
    偵查起訴。
    理    由
壹、證據能力部分：
    就卷附乙○○、己○○之高雄市政府警察局刑警大隊搜索扣
    押筆錄、扣押物品目錄表、扣押物品收據、車號XW2-907 號
    車籍作業系統查詢認可資料各1 份、警政署刑事警察局95年
    6 月12日、95年10月26日刑鑑字第0950056871號函附槍彈鑑
    定書、第0950160342號函各1 件、槍彈照片7 紙、扣押物品
    清單、槍彈清單、王軒贓物認領保管單各1 件、查獲扣案槍
    彈等物品照片5 紙等資料之證據能力，均屬被告以外之人於
    審判外之書面陳述，公訴人、被告均於審判程序表示同意作
    為本案之證據等語（參本院96年1 月25日審判筆錄），本院
    審酌該等書面陳述作成之情形均屬正常，並無任何違反法定
    程序或不當之情形，且與待證事實有關聯性，認適當作為證
    據，依刑事訴訟法第159 條之5 第2 項規定，上開書面陳述
    均具有證據能力。
貳、實體部分：
一、就上揭事實一部分，業據被告乙○○於本院審理中坦承不諱
    ，而前揭機車為王軒所有，置放於上揭地點失竊，上開車牌
    1 面為離本人所持有之物之事實，有扣案車牌1 面、車號XW
    2-907 號車籍作業系統查詢認可資料、乙○○搜索扣押筆錄
    、扣押物品目錄表、贓物認領保管單各1 份在卷可佐，是被
    告乙○○此部分犯行，堪以認定。
二、就上揭事實二部分，業據被告乙○○、己○○於本院審理中
    坦承不諱，並有證人丁○○、張啟志、丙○○、戊○○等人
    於本院具結證述屬實。再扣案之槍彈經送鑑定結果：(1)送鑑
    改造半自動手槍1 支（附8MM 手槍彈匣一個，槍枝管制編號
    ：0000000000），認係由仿FN廠1910型半自動手槍製造之金
    屬槍枝，更換土造金屬槍管改造而成之改造手槍，機械性能
    良好，可擊發適用子彈，認具殺傷力。(2)送鑑改造雙管手槍
    1 支（槍枝管制編號：0000000000），認係仿HIGHSTANDARD
    廠雙管手槍製造之槍枝截斷槍管改造而成之改造手槍，經檢
    測，上部槍管之撞針功能損壞，惟下部槍管之撞針功能良好
    ，可供擊發適用子彈使用，認具殺傷力。(3)送鑑改造子彈6
    顆，認均係玩具金屬彈殼加裝直徑約8.6 MM之金屬彈頭改造
    而成之改造子彈，經採樣2 顆試射，1 顆可擊發，認具殺傷
    力，另1 顆無法擊發，認不具殺傷力；經本院再將其餘4 顆
    送請試射擊發鑑定結果，其中2 顆可擊發，認具殺傷力，另
    2 顆無法擊發，認不具殺傷力（合計3 顆具殺傷力，另3 顆
    不具殺傷力），有內政部警政署刑事警察局95年6 月12日、
    95年10月26日刑鑑字第09500056871 號槍彈鑑定書、第0950
    160342號函在卷可稽。足徵被告二人之自白，核與卷內積極
    事證相符，堪予採信。是被告乙○○確係未經許可，持有上
    開改造半自動手槍1 支、改造子彈1 顆，被告己○○則未經
    許可，寄藏改造半自動手槍、改造雙管手槍各1 支、改造子
    彈6 顆，事證明確，犯行堪以認定。
三、被告乙○○雖辯稱：伊已供出扣案槍彈下落為己○○，因而
    為警查獲；被告己○○亦辯稱：伊已供出所寄藏之改造半自
    動手槍、子彈來源為乙○○、改造雙管手槍及子彈來源為丙○○，符合槍砲彈藥刀械管制條例第18條第4 項得減輕或免
    除其刑之要件等語。然查：
  (一)槍砲彈藥刀械管制條例第18條第4 項固規定：「犯本條例之
    罪，於偵查或審判中自白，並供述全部槍砲、彈藥、刀械之
    來源及去向，因而查獲或因而防止重大危害治安事件之發生
    者，減輕或免除其刑。拒絕供述或供述不實者，得加重其刑
    至三分之一。」，而本件被告乙○○確於警詢供承：於94年
    底在台南某處，向綽號「小龍」之不詳姓名年籍男子購得上
    開改造之仿FN廠1910型半自動手槍1 支及子彈1 顆而持有，
    並於95年3 月間交付己○○寄藏等情，且證人張啟志於本院
    具結證稱：伊等是經由通訊監察得知乙○○持有槍彈，乙○○到案後，伊等請他供出槍彈來源，他很配合，說持有一把
    改造槍枝；當時通訊監察對象，乙○○、己○○都有；如果
    僅從監聽張、蘇二人之通訊內容，沒有辦法查獲改造槍枝是
    寄放在己○○那裡等語明確（參本院卷第195 、197 頁），
    ，堪認乙○○已據實供出所持有槍彈去向，惟出賣上開槍彈
    予乙○○之上開綽號「小龍」者，尚未經警查獲到案，是被
    告乙○○雖坦承犯行交代槍彈之去向，尚不能謂其供述槍彈
    「來源」，「因而查獲」，即與同條例第18條第4 項前段之
    要件不符，仍未具備上開減輕或免除其刑之事由。
  (二)再被告己○○於警詢時雖已坦承：上開改造仿半自動手槍1
    支、改造子彈1 顆、改造雙管手槍1 支、改造子彈5 顆，分
    別係被告乙○○、綽號「黑士」之丙○○所交付寄藏等情，
    而(1)就查獲上開改造半自動手槍1 支、子彈1 顆部分，證人
    丁○○於本院證稱：是由乙○○筆錄供述，伊等才去己○○
    住處查獲等語（參本院卷第192 頁）；再證人張啟志上開證
    述：經由通訊監察得知乙○○持有槍彈，通訊監察對象，乙○○、己○○都有等語，且參諸其於本院另證稱：是在乙○○供述去向以後，己○○才當面坦承寄藏改造手槍等語明確
    （參本院卷第197 頁），堪認此部分被告己○○並非主動供
    出槍枝之來源及所在，並因而查獲。(2)次就查獲改造雙管手
    槍1 支、子彈5 顆部分，證人張啟志證稱：丙○○部分不是
    伊單位查獲的，丙○○之查獲與己○○之供述沒有關係等語
    明確（參本院第196 頁），且證人丙○○本人到庭具結證稱
    ：伊沒有持有該支改造雙管手槍，也沒有寄藏於己○○住處
    ，因為己○○被伊打過，所以懷恨在心；伊只有90年間被查
    獲槍砲案件，95年間只有毒品案件，並沒有被查獲槍砲案件
    ；警察也沒有訊問伊是否將改造槍彈藏放在己○○處等語明
    確（參本院卷第200 、201 頁），復有證人戊○○於本院具
    結證稱：當時己○○提供綽號「黑士」給伊，伊根據刑事資
    訊網路系統檔案、刑事檔案照片，才查出是丙○○，伊提供
    丙○○照片給己○○指認，己○○說是；後來因為上級交代
    其他任務，丙○○部分就已經被其他單位查獲，且其他單位
    查獲丙○○部分，可以確定與本案扣案槍彈無關，並沒有其
    他單位向伊等查詢有關己○○槍枝來源，且伊等也沒有提供
    資料給其他單位；也沒有其他單位來借張、蘇二人去訊問等
    語明確（參本院卷第216 、217 頁），比對參核相符，顯見
    ，丙○○既否認係被告己○○指認為綽號「黑士」之人，而
    員警亦尚未依己○○之指認綽號「黑士」者，因而查獲該批
    改造雙管手槍、子彈之實際來源已明，從而，被告己○○雖
    有供出寄藏改造槍枝2 支、子彈6 顆之來源、去向，惟仍與
    上開規定供述槍彈「來源」、「因而查獲」之要件有所不符
    ，是亦未具備減輕或免除其刑之事由。
四、按行為後法律有變更者，適用行為時之法律，但行為後之法
    律有利於行為人者，適用最有利於行為人之法律，刑法第2
    條第1 項定有明文。本件被告行為後，刑法業於94年2 月2
    日公布修正，並俱於95年7 月1 日起生效施行，法律有如下
    之變更：被告行為時之刑法第42條第2 項前段原規定：「易
    服勞役以1 元以上3 元以下，折算1 日」，且依罰金罰鍰提
    高標準條例第2 條規定就其原定數額提高為100 倍折算1 日
    ，亦即被告行為時之易服勞役折算標準，應以銀元100 元以
    上300 元以下折算1 日，經折算新臺幣後，應以新臺幣300
    元以上900 元以下折算為1 日，嗣後95年7 月1 日修正施行
    之刑法第42條第3 項前段則規定：「易服勞役以新臺幣1 千
    元、2 千元或3 千元折算1 日」，比較修正前後之易服勞役
    折算標準，以修正後之規定較有利於被告。
五、次按槍砲彈藥刀械管制條例於94年1 月26日修正公布，同年
    月28日生效，修正後已將原第11條之規定刪除，並將同條例
    第8 條第4 項修正為：「未經許可，持有、寄藏或意圖販賣
    而陳列第1 項所列槍枝者（即鋼筆槍、瓦斯槍、麻醉槍、獵
    槍、空氣槍或同條例第4 條第1 項第1 款所定其他可發射金
    屬或子彈具有殺傷力之各式槍砲者），處3 年以上10年以下
    有期徒刑，併科新臺幣7 百萬元以下罰金。惟未經許可持有
    槍砲、彈藥、刀械等罪，其持有之繼續，為行為之繼續，並
    非狀態之繼續，故一經持有，其犯罪即告成立，但其完結，
    須繼續至持有行為終了時為止。被告乙○○所犯自94年12月
    底某日起，至95年3 月底某日止之未經許可，持有系爭改造
    半自動手槍1 支、子彈1 顆之犯行，以及被告己○○各自95
    年1 月間、95年3 月底某日起，分別受綽號「黑士」、乙○○交付而寄藏系爭改造雙管手槍1 支及子彈5 顆、改造半自
    動手槍1 支及子彈1 顆之行為，均於同條例修正施行之後所
    為，應逕適用修正後同條例第8 條第4 項、第12條第4 項規
    定，加以論處，尚無新舊法比較問題，合予敘明。
六、再按寄藏與持有，均係將物置於自己實力支配之下，僅寄藏
    必先有他人之持有行為，而後始為之受寄代藏而已，故寄藏
    之受人委託代為保管，其保管之本身，亦屬持有，不過，此
    之持有係受寄之當然結果。又單純之「持有」，固不包括「
    寄藏」，但「寄藏」之受人委託代為保管，其保管之本身所
    為之「持有」，既係「寄藏」之當然結果，法律上自宜僅就
    「寄藏」行為為一包括之評價，不應另就「持有」予以論罪
    （參最高法院74年台上字第3400號判例意旨）。本件核被告
    乙○○持有改造仿FN廠1910型半自動手槍1 支、改造子彈1
    顆之所為，係犯槍砲彈藥刀械管制條例第8 條第4 項之未經
    許可，持有可發射子彈具有殺傷力之改造手槍罪，同條例第
    12 條 第4 項之持有子彈罪；被告己○○先後寄藏改造仿FN
    廠1910型半自動手槍1 支、改造仿0.22口徑HIGH STANDARD
    廠雙管手槍1 支及改造子彈6 顆之所為，係犯同條例第8條
    第4 項之未經許可，寄藏可發射子彈具有殺傷力之改造手槍
    罪、同條例第12條第4 項之寄藏子彈罪。己○○因寄藏乃受
    人委託代為保管，其保管本身之持有，即係寄藏之當然結果
    ，故不另論以持有罪。被告乙○○、己○○各以一行為同時
    持有、寄藏可發射子彈具有殺傷力之改造槍枝、子彈，而觸
    犯未經許可，持有、寄藏可發射子彈具有殺傷力之改造槍枝
    罪、及持有、寄藏子彈罪，均為想像競合犯，應依修正施行
    前刑法第55條前段規定，各從一重之未經許可，持有、寄藏
    可發射子彈具有殺傷力之改造槍枝罪處斷。再被告己○○先
    後二次未經許可受寄藏上開改造具殺傷力之槍枝行為，犯意
    相同，手段同一，所犯為構成要件相同之罪名，顯係以概括
    犯意反覆為之，構成修正施行前刑法第56條之連續犯，應從
    一重之未經許可寄藏可發射子彈具有殺傷力之改造槍枝罪論
    處，並依法加重其刑。又己○○前因施用毒品案件，經本院
    以94年度簡字第3092號判處有期徒刑4 月確定，而於94 年
    12月15日易科罰金執行完畢，有台灣高等法院被告前案紀錄
    表1 份在卷足參，其於5 年以內再故意犯本件有期徒刑以上
    之罪，構成累犯，依刑法第47條第1 項規定，應遞予加重其
    刑。爰審酌被告乙○○非法持有可發射子彈之改造手槍1 支
    、子彈1 顆，己○○非法寄藏改造手槍2 支、子彈6 顆，對
    於他人安全及社會治安危害頗鉅，實有不該，如經冒然擊發
    ，對於他人生命、身體、健康所生之危害，後果不堪設想，
    然念其等於犯後均坦承犯行，交代槍彈下落，態度尚可，以
    及被告己○○所犯情節較重，且係累犯；被告乙○○所犯情
    節較輕，暨其等犯罪之動機、目的、手段、所持有、寄藏槍
    彈數量等一切情狀，分別量處如主文所示之刑，而就被告乙○○所科罰金刑定其應執行刑後，並諭知被告二人所科罰金
    ，依修正後刑法第42條第3 項前段定其折算標準，如易服勞
    役，均以新台幣1,000 元折算1 日，以資懲儆。至被告己○○選任辯護人雖以己○○犯後坦承犯行，態度良好，家有小
    孩待扶養，請依刑法第59條予以減輕其刑等語，惟被告己○○犯後坦承犯行部分，本院已依刑法第57條規定各款予以審
    酌後量刑，而其連續寄藏上開改造槍彈部分，情節非輕，自
    不得僅以其領有中度身心障礙手冊及扶養小孩等事由，而率
    認有犯罪情狀顯可憫恕之情形，是以尚與刑法第59條減輕其
    刑之要件有所不符，併此敘明。
七、沒收部分：
  (一)扣案具有殺傷力之改造仿FN廠1910型半自動手槍1 支（含8M
    M 手槍彈匣一個，槍枝管制編號：0000000000），所附彈匣
    彈簧1 條，為彈匣之一部分，改造仿0.22口徑HIGHSTANDARD
    廠雙管手槍1 支（槍枝管制編號：0000000000），均屬違禁
    物，不問屬於犯人與否，應依刑法第38條第1 項第1 款規定
    宣告均沒收。至改造子彈6 顆，經2 次送驗均已試射用罄，
    既已滅失，爰不另為沒收之諭知。
  (二)再扣案之包裝槍械用報紙2 張，係被告己○○所有，供其寄
    藏包裹上開槍枝所用之物，依刑法第38條第1 項第2 款規定
    ，併應宣告沒收之。至擦槍布1 條、砂紙1 張、通槍條2 支
    等物，被告己○○供稱為寄藏之人即綽號「黑士」者所有，
    並非被告或共犯所有之物；其他空彈殼1 個、槍枝滑套彈簧
    1 條、工具箱1 盒、鋼珠1 批、NOKIA 牌8250型（門號0000
    000000）、MITSUBISHI牌（門號0000000000）電話機各1 具
    等物，均與被告二人本件所犯非法持有、寄藏槍彈之罪無關
    ，爰均不予宣告沒收。
  (三)又查扣之車號XW2-907 號車牌1 面，係王軒所有，於94年12
    月25日所失竊之物，業經其簽據領回，有贓物認領保管單1
    紙附卷可稽，亦不予宣告沒收，附此敘明。
八、至被告己○○被查獲施用第二級毒品甲基安非他命犯行部分
    ，業經檢察官以95年度毒偵字第3212號、第3276號、第3477
    號、第3742號起訴、移送併辦，而由本院以95年度簡字第27
    55號判處有期徒刑6 月，扣案如附表一所示之毒品等物均沒
    收銷燬確定在案，有該刑事判決影本、台灣高等法院全國前
    案簡列表各1 份在卷足參，附此敘明。
九、據上論斷，應依刑事訴訟法第299 條第1 項前段，槍砲彈藥
    刀械管制條例第8 條第4 項、第12條第4 項，刑法第2 條第
    1 項前段、第11條前段、第337 條、第47條第1 項、第42條
    第3 項、第51條第7 款、第10款、第38條第1 項第1 款、第
    2 款，修正前刑法第55條、第56條，判決如主文。
本案經檢察官甲○○到庭執行職務。
中　　華　　民　　國　　96　　年　　2 　　月　　8 　　日
                  刑事第二庭  審判長法　官  邱永貴
                                    法　官  何佩陵
                                    法  官  李昆南
以上正本，係照原本作成，證明與原本無異。
如不服本判決，應於送達後10日內，向本院提出上訴狀。
中　　華　　民　　國　　96　　年　　2 　　月　　8 　　日
                                    書記官  黃美玲
附錄本判決論罪之法條：
刑法第337條
意圖為自己不法之所有或第三人不法之所有，而侵占遺失物、漂
流物或其他離本人所持有之物者，處500 元以下以下罰金。
槍砲彈藥刀械管制條例第8 條第4項
未經許可，持有、寄藏或意圖販賣而陳列第1 項所列槍枝者，處
3 年以上10年以下有期徒刑，併科新臺幣7 百萬元以下罰金。
槍砲彈藥刀械管制條例第12條第4 項
未經許可，持有、寄藏或意圖販賣而陳列子彈者，處5 年以下有
期徒刑，併科新台幣3百萬元以下罰金。
附表一：
┌──┬──────┬────────┐
│編號│  扣案物品  │    數    量    │
├──┼──────┼────────┤
│ 1  │甲基安非他命│1包             │
│    │（含包裝袋）│驗後淨重0.73公克│
├──┼──────┼────────┤
│ 2  │甲基安非他命│1包             │
│    │（含包裝袋）│驗後淨重0.73公克│
├──┼──────┼────────┤
│ 3  │甲基安非他命│1包             │
│    │（含包裝袋）│驗後淨重2.15公克│
├──┼──────┼────────┤
│ 4  │研磨棒      │1支             │
├──┼──────┼────────┤
│ 5  │塑膠湯匙    │1支             │
├──┼──────┼────────┤
│ 6  │玻璃球吸食器│1支             │
├──┼──────┼────────┤
│ 7  │塑膠吸管鏟子│1支             │
├──┼──────┼────────┤
│ 8  │殘渣袋      │1個             │
└──┴──────┴────────┘
附表二：
┌──────┬─────────────┬─────────────┬───────┬────┐
│相關變更條文│行為時法（下稱舊法）之內容│裁判時法（下稱新法）之內容│比  較  理  由│備    註│
├──────┼─────────────┼─────────────┼───────┼────┤
│【罰金刑貨幣│依法律應處罰金、罰鍰者，就│中華民國94年1 月7 日法修正│刑法之貨幣單位│按現行法│
│單位之變更】│其原定數額得提高為2 倍至10│施行後，刑法分則編所定罰金│由「元（指銀元│規所定貨│
│罰金罰鍰提高│倍（刑法乃係定明10倍）。第│之貨幣單位為新臺幣。94年1 │）」變更為「新│幣單位折│
│標準條例第1 │1 條所定得提高倍數之規定，│月7 日刑法修正時，刑法分則│臺幣」，且刑法│算新臺幣│
│條前段、第5 │於本條例修正後制定之法律，│編未修正之條文定有罰金者，│分則之罰金數額│條例第2 │
│條→刑法施行│不適用之；本條例修正前公布│自94年1 月7 日刑法修正施行│，亦視該分則先│條之規定│
│法第1 條之1 │之法律，於本條例修正後修正│後，就其所定數額提高為30倍│前曾修正與否，│折算後等│
│第1 項、第2 │其罰金罰鍰數額或法律經全部│。但72年6 月26日至94年1 月│而分別提高3 倍│值，是新│
│項          │修正而其罰金罰鍰數額未予變│7 日新增或修正之條文，就其│或30倍。      │法並未較│
│            │更者，亦同。              │所定數額提高為3 倍。      │              │有利於被│
│            │                          │                          │              │告。    │
├──────┼─────────────┼─────────────┼───────┼────┤
│【罰金刑下限│罰金：（銀元）1 元以上。  │罰金：新臺幣1,000 元以上，│罰金刑下限，由│舊法有利│
│變更】刑法第│                          │以百元計算之。            │銀元10元即新臺│於被告  │
│33條第5 款：│                          │                          │幣30元，提高為│        │
│            │                          │                          │新臺幣1,000 元│        │
├──────┼─────────────┼─────────────┼───────┼────┤
│【易科罰金折│犯最重本刑為5 年以下有期徒│犯最重本刑為5 年以下有期徒│易科罰金折算標│舊法有利│
│算標準變更】│刑以下之刑之罪，而受6 個月│刑以下之刑之罪，而受6 個月│準由銀元300 元│於被告  │
│修正前刑法第│以下有期徒刑或拘役之宣告…│以下有期徒刑或拘役之宣告者│即新臺幣900 元│        │
│41條  第1 項│得以（銀元，下同）1 元以上│，得以新臺幣1,000 元、    │，提高為以新臺│        │
│前段、修正前│3 元以下折算1 日，易科罰金│2,000 元或3,000 元折算1 日│幣1,000 元、  │        │
│罰金罰鍰提高│。依刑法第41條易科罰金…就│，易科罰金。              │2,000 元、3,00│        │
│標準條例第2 │其原定數額提高為100 倍折算│                          │0 元折算1 日  │        │
│條→現行刑法│1 日；法律所定罰金數額未依│                          │              │        │
│第41條第1 項│本條例提高倍數，或其處罰法│                          │              │        │
│前段        │條無罰金刑之規定者，亦同。│                          │              │        │
├──────┼─────────────┼─────────────┼───────┼────┤
│【連續犯之廢│連續數行為而犯同一之罪名者│廢止（刪除）              │修正前為裁判上│舊法有利│
│止】原刑法第│，以一罪論。但得加重其刑至│                          │一罪，修正後原│於被告  │
│56條        │二分之一。                │                          │則上論以數罪  │        │
├──────┼─────────────┴─────────────┴───────┴────┤
│整體比較結果│舊法有利於被告                                                                  │
└──────┴────────────────────────────────────────┘
